# 母公司吸收合并全资子公司后对其注销，合并层面处理疑惑

提问人：Lifeoye 时间：2022-05-06 14:30:45
偶然在论坛翻阅到一个帖子，其中合并层面处理实在理解不到其实质，请教陈版及各位前辈，还望不吝指导。
例：A公司为母公司，B公司为子公司， 2017 年 3 月末，A公司吸收合并B公司后将其注销，合并时B公司财务及经营状况如下：
资产负债 表表 项 目目 2017.3.31
资产
300.00
负债
100.00
实收资本
50.00
期末未分配利润
150.00
利利 润 表表 项 目目 2017 年年 1 - 3 月月
收入
200.00
成本
150.00
B公司年初未分配利润=150-（200-150）=100，A公司长期股权投资为 50
1 、A公司个别报表会计处理：
借：资产 300
贷：负债 100
长期股权投资 50
未分配利润 150
2 、若A公司除B公司外还有其他子公司，合并报表会计处理：
借：收入 200 借：未分配利润 100
贷：成本 150 贷：期初未分配利润 100
未分配利润 50
红颜 色所示分 录 疑惑疑惑！！请教陈老师及各位前辈：
（ 1 ）红色分录调整内容是否为对 “直接计入母公司留存收益的原子公司自年初至吸收合并日实现的净损益” 进行的调整？
（ 2 ）该笔调整分录是否过入合并工作底稿？在原子公司自年初至吸收合并日的利润表项目需纳入合并利润表的前提下，因该笔调整分录的存在，会导致与纳入合并利润表的原子公司利润表项目形成抵消（因借贷方向恰好相反），最终在合并层面的效果是，原子公司自年初至吸收合并日的利润表项目没有纳入合并利润表中，这与实际情况不符。
这部分实在理解不到，望各种老师指导，非常感谢。

回答人：chenyiwei
无论如何，最终合并结果应当确保视同没有发生过该项吸收合并，保持母子公司各项资产、负债和权益在合并报表层面计量的延续性。抵销分录只是实现这一目标的手段。抵销分录的具体编制方法首先是取决于纳入合并底稿的母子公司报表，例如对子公司利润表是通过抵销分录的加总方式纳入（即子公司本期报表不完整，无期末资产负债表）还是通过抵销分录方式还原子公司利润表（可能会造成抵销分录不完整）。还是建议先明确作为讨论前提的子公司本期利润表基础数据纳入合并底稿方式。